【裁判字號】    90,訴,1761
【裁判日期】    901101
【裁判案由】    殺人未遂
【裁判全文】
臺灣臺中地方法院刑事判決                          九十年度訴字第一七六一號
    公  訴  人  臺灣臺中地方法院檢察署檢察官
    被      告  戊○○
    指定辯護人  本院公設辯護人丁○○
右被告因殺人未遂案件，經檢察官提起公訴 (九十年度偵字第一一０五六號），本院
判決如左：
      主  文
戊○○殺人未遂，處有期徒刑陸年肆月，褫奪公權肆年。
      事  實
一、戊○○與丙○○於民國 (下同）八十九年一月四日晚間，在甲○○台中市北屯區
    松茂里九甲巷四號住處聊天，適八十九年一月五日凌晨乙○○酒後前去甲○○住
    處，甲○○恐乙○○不勝酒力而無法自制，遂未應允，乙○○即步行離去，因乙○○在步行離去途中，口出稱「有種出來」等語，甲○○不滿，即隨後騎乘機車
    將乙○○載回其住處，欲責問乙○○，乙○○因而在甲○○住處之三合院廣場喧
    嘩，且不從制止，原在甲○○住處房屋內飲酒之戊○○聽聞乙○○喧嘩，遂至戶
    外三合院廣場查看，見乙○○喧嘩情狀，遂心生不滿，即基於殺人故意，使乙○○倒在地上，並坐在乙○○之身上，以非其所有之磚塊及徒手方式，毆打攻擊乙○○頭、面部及身體各處，致乙○○受有顏面多處擦、裂、瘀傷、左胸第八、九
    肋骨骨折、背部挫傷、右肘、左肘、左前臂、左右膝擦傷、左足、右踝挫擦傷等
    傷勢之傷害，並欲持非其所有之石磨上端部分攻擊乙○○，甲○○在旁見狀即加
    勸阻，並奪下石磨，戊○○始停止攻擊乙○○，乙○○始倖免於死。
二、案經臺灣臺中地方法院檢察署檢察官自動檢舉偵查起訴。
    理  由
一、訊據被告矢口否認右揭犯行，辯稱：「 (問：在八十九年一月四日晚間是否在台
    中市北屯區松茂里九甲巷四號有坐在乙○○身上？）我沒有坐在他身上，他蹲下
    來我有將他拉起來，並沒有坐在他身上，我是在三合院的廣場把他拉起來，他一
    直跟甲○○鬧，只是蹲下去沒有躺下去，是乙○○在罵甲○○，我剛好要回家，
    我的意思是那麼晚了不要吵，好意相勸才拉乙○○起來。」云云，經查證人甲○○前在本院審理另案時供稱：「．．．．元月四日晚上十點左右．．．．他（指
    乙○○）說每次來找我都不理他，因為他來每次都喝酒又大小聲，那次也很大聲
    跟我講，我告訴他左鄰右舍在睡覺不要吵到別人，他就一直發牢騷，他就要走了
    ，他就走到我家三合院外約一百公尺回頭罵，我有聽到他喊有種出來，我就進到
    房間拿鑰匙騎機車，我騎機車出來時，他已走到松竹路的丸九超商，我就問他剛
    剛講些話是什麼意思，我載你回家大家好好談一談，他坐上我的車回到我家時還
    是大小聲．．．．我告訴他別大聲，我家人在睡覺，他走到大門口，我的大哥的
    太太的外甥丙○○與戊○○從裡面出來，丙○○要打他時我把他制止，潘沒有打
    到他，是戊○○打他的。戊○○把他壓在地上，還持磚塊打他，好像在騎木馬這
    樣。戊○○爬起來時還拿石磨要丟他，打完後我父親也出來勸架，我父親也被打
    ，戊○○就說他太太找他他要回去了．．．」等語，（參見本院八十九年度訴字
    第一四六二號卷第二三頁至第二四頁），核與證人丙○○前在本院另案審理時亦
    證稱：「戊○○來了以後約十五分鐘有聽到外面吵架的聲，戊○○先出去看，隔
    了十分鐘左右，我才出去看究竟，我看到乙○○躺在地上，戊○○坐在乙○○身
    上．．．．」等情（參見本院八十九年度訴字第一四六二號卷及第三九頁）；及
    被告前在本院另案審理時所陳稱：「我坐在他身上是因為他蹲下去，我要把他拉
    起來．．．．」等語（參見本院八十九年度訴字第一四六二號卷及第三九頁）等
    情相切合，當屬可信。而被害人乙○○於右揭時地遭攻擊而受有右揭傷勢，業據
    被害人乙○○在檢察官另案訊問時指訴歷歷，復有載明右揭傷勢之診斷證明書附
    卷可稽，亦足認屬實。被告上開辯解無非卸責之詞，不足採信。右揭犯行，事證
    明確，洵堪認定。
二、被告以右揭方法攻擊被害人乙○○，已致被害人乙○○受有胸部骨折等傷勢，可
    見被告已以磚塊猛力攻擊被害人乙○○之重要部位，如持續攻擊，將毀壞心肺臟
    維繫生命之重要臟器，且被告所持欲以攻擊被害人乙○○之石磨上端部位，其體
    積、重量均屬甚大，有證人甲○○在本院訊問時所提出之相片在卷可按，故其撞
    擊人體頭部及胸腹部，均極易致人於死，此應為被告所能預見，被告竟先後持磚
    塊、石磨上端攻擊被害人乙○○，顯有殺人之犯意。核被告所為，係犯刑法第二
    百七十一條第二項、第一項之殺人未遂罪。被告已著手於殺人犯罪行為之實行，
    未生既遂之結果，為未遂犯，爰依刑法第二十六條前段之規定，按既遂犯之刑減
    輕之。查被告與被害人乙○○並無仇怨，其之所以攻擊被害人乙○○，應係自我
    約束規範之意志力薄弱所致，爰審酌上情及被告犯罪之手段、被害人乙○○所受
    傷勢、其犯後未表示有悔改之意及賠償被害人乙○○等一切情狀，量處如主文所
    示之刑，以示懲儆。
三、被告經宣告有期徒刑六年四月，且其右揭犯行，反社會性之程度甚高，其行為已
    嚴重偏差，容有剝奪其為公務員、公職候選人及行使選舉、罷免、創制、複決等
    權利資格之必要，爰依其犯罪之性質，併予宣告褫奪公權四年。
四、據上論斷，應依刑事訴訟法第二百九十九條第一項前段、刑法第二百七十一條第
    二項、第一項、第二十六條前段、第三十七條第二項、第三項，判決如主文。
中     華     民     國       九十      年       十一      月     一    日
                              臺灣臺中地方法院刑事第二庭
                                  法  官  羅  永  安
右正本證明與原本無異。
如不服本判決，應於送達後十日內向本院提出上訴狀（須附繕本），上訴於臺灣高等
法院臺中分院。
                                  書記官
中     華     民     國       九十      年       十一      月     五    日
附錄本案論罪科刑實體法條文：
刑法第二百七十一條第一、二項
殺人者，處死刑、無期徒刑或十年以上有期徒刑。
前項之未遂犯罰之。


司法院資訊處製作；財團法人民間司法改革基金會備份。
